臺灣臺中地方法院民事判決　94年度重訴字第310號
原　　　告　新竹國際商業銀行股份有限公司
法定代理人　丙○○
訴訟代理人　乙○○
被　　　告　昂技環能工程國際股份有限公司
　　　　　　　　　　　　2
兼法定代理
人　　　　　丁○○
　　　　　　　　　　　　5樓
被　　　告　甲○○
上列當事人間請求清償借款事件，本院於民國94年9月8日言詞辯
論終結，判決如下：
    主    文
被告應連帶給付原告新台幣壹仟柒佰貳拾柒萬壹仟肆佰肆拾柒元
，及其中新台幣捌佰玖拾萬貳仟陸佰肆拾柒元自民國九十二年
三月十二日起至清償日止，按年息百分之八．○二五計算之利息
，並自民國九十二年三月十三日起至清償日止，其逾期在六個月
以內者，按上開利率百分之十，其逾期超過六個月者，按上開利
率百分之二十計算之違約金。另新台幣捌佰拾萬捌仟捌佰元
自民國九十二年三月十五日起至清償日止，按年息百分之八．○
二五計算之利息，並自民國九十二年三月十六日起至清償日止，
其逾期在六個月以內者，按上開利率百分之十，其逾期超過六個
月者，按上開利率百分之二十計算之違約金。
被告應連帶給付原告新台幣陸拾壹萬玖仟柒佰陸拾柒元。
被告應連帶給付原告新台幣貳萬仟捌佰拾肆元。
訴訟費用由被告連帶負擔。
    事實及理由
甲、程序方面：
一、按當事人得以合意定第一審管轄法院。但以關於由一定法律
    關係而生之訴訟為限：前項合意，應以文書證之，民事訴訟
    法第24條定有明文。本件原告係依據兩造簽訂之綜合授信、
    借款契約及開發信用狀約定書訴請被告連帶給付，依該約定
    書第14條所示，關於本約定書有涉訴訟時，兩造合意以貴行
    所在地即本院為管轄法院，是本院自有管轄權，先予敘明。
二、本件被告均未於言詞辯論期日到場，核無民事訴訟法第386
    條各款所列情形，爰依原告之聲請，由其一造辯論而為判決
    。
乙、實體方面︰
一、原告主張：被告昂技環能工程國際股份有限公司（下稱昂技
    公司）邀同被告丁○○、甲○○為連帶保證人，於民國（下
    同）91年6月5日與原告訂立授信、借款契約一紙，綜合總額
    度為新台幣（下同）2,000萬元，依據該契約第1、2條約定
    ，授信、借款種類限於(1)購料借款(2)外銷貸款(3)額度放款。
    在總額度內，原告得依各別授信用途另定單項額度，載明於
    本契約相關部分，為各該授信項目之最高額度，立約人於該
    種類授信借款之動用以不超過該單項額度為限。各授信借款
    實際可動用金額合計後之總額，不得超過總額度。約定動用
    期限自91年6月6日起至92年6月6日止，清償期限為自本行墊
    付日或自國外押匯日起180日內清償，貸款期間利息則以放
    款時按本行各幣別遠期信用狀貸款牌告利率5.8％計付，合
    計619,767元【即（USD257,722.06x0.058x187/360x24.66）
    +（USD240,000x0.058x261/360x34.745）】，另貸款期間之
    違約金，則自遲延日起，其逾期6個月以內，按上開利率之1
    0％加計，合計23,834元【（USD257,722.06x0.0058x90/360
    x34.66）+（USD240,000x0.0058x81/360x34.745）】，至於
    遲延利息，按已動撥外幣自轉換日起依本行牌告基本放款利
    率即8.025％，違約金則自遲延日起，其逾期6個月內，按上
    開利率10％加計，逾期超過6個月者，按該利率20％加計。
    詎料，被告昂技公司對於如附表所示借款本息，業已屆期竟
    未依約清償，迄今尚積欠借款17,271,447元及貸款期間利息
    619,767元及貸款期間違約金23,834元，另遲延利息及違約
    金皆未獲清償，屢經催討仍置若罔聞，被告丁○○、任慶喜
    既為被告昂技公司上開借款之連帶保證人，應與被告昂技公
    司同負連帶履行之責，為此依消費借貸及連帶保證之法律關
    係，求為判決如主文所示。
二、被告等未於言詞辯論期日到場爭執，亦未提出書狀作何聲明
    或陳述。
三、按稱消費借貸者，謂當事人一方移轉金錢或其他代替物之所
    有權於他方，而約定他方以種類、品質、數量相同之物返還
    之契約。又借用人應於約定期限內，返還與借用物種類、品
    質、數量相同之物。民法第474條第1項、第478條前段分別
    定有明文；又保證債務之所謂連帶，係指保證人與主債務人
    負同一債務，對於債權人各負全部給付之責任者而言，此就
    民法第272條第1項規定連帶債務之文義參照觀之甚明。故連
    帶保證與普通保證不同，縱使無民法第746條所揭之情形，
    亦不得主張同法第745條關於檢索抗辯之權利（最高法院45
    年台上字第1426號判例意旨參照）。次按當事人對於他造主
    張之事實，於言詞辯論時不爭執者，視同自認；當事人對於
    他造主張之事實，已於相當時期受合法之通知，而於言詞辯
    論期日不到場，亦未提出準備書狀爭執者，亦同，民事訴訟
    法第280條第1項、第3項分別定有明文。查本件原告主張之
    事實，業據其提出與所述相符之綜合授信、借款契約1張、
    外幣授信逾期明細表2張、基本放款利率函1張、開發信用狀
    約定書1張、開發信用狀申請書及進口信用狀單據到達通知
    書各2張、催告書6張（均影本）及戶籍謄本、公司登記事項
    卡為證，堪信為真實。從而，原告依消費借貸及連帶保證之
    法律關係，請求被告連帶給付如主文第一項所示之本金、遲
    延利息及違約金，以及如主文第二項所示之貸款期間利息、
    第三項所示之貸款期間違約金，為有理由，應予准許。
四、結論：本件原告之訴為有理由，依民事訴訟法第385條第1項
    前段、第85條第2項，判決如主文。
中　　華　　民　　國　　94　　年　　9 　　月　　22　　日
                  民事第四庭    法  官　夏一
以上正本係照原本作成。
如對本判決上訴，須於判決送達後20日內向本院提出上訴狀。
中　　華　　民　　國　　94　　年　　9 　　月　　22　　日
                                書記官
附表
~F0
~T40
┌──┬────┬───┬────┬────┬───┬─────┬────┬────┬────┬────┬────┐
│編號│外幣貸放│外  幣│外幣貸款│外幣利息│匯  率│ 結匯本金 │貸款期間│貸款期間│遲延利息│ 違約金 │遲延利息│
│    │        │      │        │        │      │（新台幣）│利    息│ 違約金 │        │        │        │
│    │金    額│利  率│期    間│        │      │          │(新台幣)│(新台幣)│ 起算日 │ 起算日 │利率    │
├──┼────┼───┼────┼────┼───┼─────┼────┼────┼────┼────┼────┤
│ １ │ＵＳＤ  │      │91.06.14│ＵＳＤ  │      │          │        │        │        │        │        │
│    │257,772 │5.80% │92.03.11│7,764.59│34.66 │8,932,647 │269,120 │12,952  │92.03.12│92.03.13│8.025%  │
├──┼────┼───┼────┼────┼───┼─────┼────┼────┼────┼────┼────┤
│ ２ │ＵＳＤ  │      │91.06.26│ＵＳＤ  │      │          │        │        │        │        │        │
│    │240,000 │5.80% │92.03.14│10,092  │34.745│8,338,800 │350,647 │10,882  │92.03.15│92.03.16│8.025%  │
├──┼────┼───┼────┼────┼───┼─────┼────┼────┼────┼────┼────┤
│    │        │      │        │        │合  計│17,271,447│619,767 │23,834  │        │        │        │
└──┴────┴───┴────┴────┴───┴─────┴────┴────┴────┴────┴────┘
